臺灣臺中地方法院行政訴訟判決
110年度交字第493號
原      告  沈育生  
被      告  臺中市交通事件裁決處
                      設臺中市○○區○○○路00號
代  表  人  黃士哲    住同上
訴訟代理人  黃曉妍律師
上列當事人間交通裁決事件，原告不服被告民國110年10月25日
中市裁字第68-GDH741525號裁決書，提起行政訴訟，本院判決如
下：
    主  文
原告之訴駁回。
訴訟費用新臺幣參佰元由原告負擔。
    事實及理由
一、程序事項：按行政訴訟法第237 條之7 規定，交通裁決事件
    之裁判，得不經言詞辯論為之。本件屬交通裁決事件，依兩
    造所述各節及卷內資料其事證已臻明確，本院認無經言詞辯
    論之必要，爰不經言詞辯論而為判決。
二、事實概要：原告所有號牌325-ELS號普通重型機車(下稱系爭
    車輛）於民國110年7月13日22時27分許，行經臺中市○○區○○
    路○段00000號前，因「汽車駕駛人行車速度，超過規定之最
    高時速20公里以內」之違規行為，為臺中市政府警察局第五
    分局（下稱舉發機關）員警認定該車違反道路交通管理處罰
    條例第40條之規定，逕行對車主即原告掣開第GDH741525號
    舉發違反道路交通管理事件通知單。原告未於到案期限檢具
    事證及應歸責人相關資料，向被告告知應歸責人，被告即依
    道路交通管理處罰條例第85條第4項規定，推定原告有過失
    ，並依道路交通管理處罰條例第85條第1項後段「仍依本條
    例各該違反條款規定處罰」之規定，續於110年10月25日以
    中市裁字第68-GDH741525號裁決書（下稱原處分），依道路
    交通管理處罰條例第40條、第63條第1項第1款及「違反道路
    交通管理事件統一裁罰基準表」之規定，按期限內到案之基
    準，裁處原告第1階段罰鍰新臺幣（下同）1,200元並記違規
    點數1點。
三、原告主張略以：本人行車紀錄影像顯示，警察未於取締地點
    前設置測速取締標誌等語，並聲明：原處分撤銷，訴訟費用
    由被告負擔。
四、被告答辯則以：
  ㈠本件應適用之法律依據為道路交通管理處罰條例第40條、第6
    3條第1項第1款、第7條之2第1項第7款、第2項第9款、第3項
    、第85條第1項及第4項、道路交通安全規則第93條第1項、
    度量衡法第5條、度量衡器檢定檢查辦法第3條第1項第6款、
    第17條第1項等規定。
  ㈡案經轉據舉發機關110年9月11日中市警五分交字第110004224
    6號、110年10月7日中市警五分字第1100046212號函復說明
    略以：「查據舉發員警指述：於上述時、地執行機動式測速
    照相取締超速違規勤務，並依『道交條例』第7條之2規定，於
    取締地點前(一般道路100公尺至300公尺間)設置『警52』測速
    取締標誌(現場拍照存證)。旨車行經該路段(限速50KM/HR)
    經測得時速為63KM，違規明確屬實，爰依違反同條例第40條
    規定舉發，尚無不符」。
  ㈢次查本件測速儀(主機編號：000000-0000)係由經濟部標準檢
    驗局委託財團法人台灣商品檢測驗證中心於110年1月20日檢
    定合格，有效期限至111年1月31日，違規當時尚在有效期限
    內。舉發機關於110年7月13日下午8時39分在違規地點上游1
    00-300公尺處設置活動式「測速取締標誌」，當時該標誌清
    楚未遭遮蔽，足供用路人辨識。舉發機關於110年7月13日22
    ：27：47時號牌325-ELS號機車(下稱系爭車輛)行經臺中市○
    ○區○○路○段00000號前，遭主機編號：000000-0000號測速儀
    測得右後車尾行速63公里/小時，速限50公里/小時，超速13
    公里/小時等情。復查原告提供之行車紀錄器，確認2021/07
    /13 22：28：27時至22：28：42時系爭車輛行駛於臺中市北
    屯區東山路二段，22：28：43時至22：58：55時系爭車行經
    測速取締標誌，22：28：56時至22：30：27時系爭車輛行經
    違規地點周遭警車處後，慢慢減速行駛，之後繼續行駛。
　㈣從上揭資料顯示，道路主管機關已於違規地點之上游100-300
    公尺設置「測速取締標誌」，標誌未遭遮蔽，合於「道交條
    例」第7條之2規定。系爭車輛行經上揭標誌，當時並無不能
    注意控制行速之情事。縱使系爭車輛疏未注意上開標誌，亦
    應依「道安規則」第93條第1 項規定，控制其行速，惟系爭
    車輛竟以時速竟高達63公里之速度行駛，超速13公里，縱無
    故意，亦有過失，自應受罰等語，並聲明：原告之訴駁回，
    訴訟費用由原告負擔。
五、本院之判斷：
  ㈠按「汽車駕駛人，行車速度，超過規定之最高時速，或低於
    規定之最低時速，除有第43條第1項第2款情形外，處新臺幣
    1千2百元以上2千4百元以下罰鍰。」、「汽車駕駛人有下列
    各款所列條款之一者，除依原條款處罰鍰外，並予記點：一
    、有…第40條…情形之一者，各記違規點數1點。」，道路交
    通管理處罰條例第40條、第63條第1項第1款定有明文。又依
    違反道路交通管理事件統一裁罰基準表之規定，機車駕駛人
    行車速度，超過規定之最高時速20公里以內，逾越期限內繳
    納或到案聽候裁決者，統一裁罰基準1,200元。
  ㈡次按「（第1項）汽車駕駛人之行為有下列情形之一，當場不
    能或不宜攔截製單舉發者，得逕行舉發：七、經以科學儀器
    取得證據資料證明其行為違規。（第2項）前項第7款之科學
    儀器應採固定式，並定期於網站公布其設置地點。但汽車駕
    駛人之行為屬下列情形之一者，不在此限：九、行車速度超
    過規定之最高速限或低於規定之最低速限。（第3項）對於
    前項第9款之違規行為，採用固定或非固定式科學儀器取得
    證據資料證明者，於一般道路應於100公尺至300公尺間，於
    高速公路、快速公路應於300公尺至1,000公尺間，明顯標示
    之；其定點當場攔截製單舉發者，亦同。」，道路交通管理
    處罰條例第7條之2第1項第7款、第2項第9款、第3項亦有明
    定。
  ㈢查本件如事實概要所述之情事，有舉發單綜合查詢、舉發機
    關110年9月11日中市警五分交字第1100042246號函、現場標
    誌照片、雷達測速儀檢定合格證書、舉發機關110年10月7日
    中市警五分字第1100046212號函、GOOGLE地圖、原處分、送
    達證書、違規資料查詢、機車車籍查詢、採證光碟等資料附
    卷可稽（見本院卷第47、61-67、75-79、85-93頁），堪信
    為真實。
　㈣原告雖主張本人行車紀錄影像顯示，警察未於取締地點前設
    置測速取締標誌云云，惟查：
    ⒈依本件超速違規之測速採證相片（見本院卷第47頁）所示
      ，日期：2021/07/13、時間：22：27：47、地點：臺中市
      ○○區○○路○段00000號前、車速：63km/h、速限：50km/h、
      方向：車尾，且經檢視受測車輛即為系爭車輛（車牌號碼
      為000-000號）無誤。據此，舉發機關於上開時、地測得
      系爭車輛之行車速度為63Km/h，然該路段之速限50Km/h，
      超過規定之最高時速，超速13公里，為原告所不爭執，是
      系爭車輛於上開時、地確有「汽車駕駛人行車速度，超過
      規定之最高時速20公里以內」之事實，應堪認定。
    ⒉又本件違規地點乃一般道路，依前揭道路交通管理處罰條
      例第7條之2第1項第7款、第2項第9款及第3項規定，舉發
      機關員警採用固定式或非固定式科學儀器取得證據資料證
      明者，應於100公尺至300公尺間，明顯標示之。經本院勘
      驗調查舉發機關提供之採證光碟，製成勘驗筆錄附卷為證
      （見本院卷第97 頁），勘驗結果為：原告提供之行車紀
      錄器畫面時間2021/07/13 22：28：27時至22：28：42時
      ，系爭車輛行駛於臺中市北屯區東山路二段，22：28：43
      時至22：58：55時系爭車行經測速取締標誌，22：28：56
      時至22：30：27時系爭車輛行經違規地點警車停放處後，
      慢慢減速行駛，之後繼續行駛等情可知，本件雷達測速儀
      設置在臺中市○○區○○路○段00000號前，而雷達測速儀前方
      電線桿旁設有測速取締標誌之警告牌，用以提醒駕駛人應
      依規定限速行駛及前方路段有測速取締執法，該標誌之豎
      立位置明顯可見，亦未遭樹木或他物遮蔽之情，且經實際
      量測距離，測速取締執法點距速限及測照警告標誌約200.
      7公尺，亦有現場標誌照片及GOOGLE地圖（見本院卷第79
      頁）在卷可稽，足認舉發機關員警取締系爭車輛上開超速
      違規時，已符合前揭條文規定，於取締違規地點之前方10
      0公尺至300公尺間為明顯標示，已盡告知駕駛人依速限駕
      駛之作為義務，促請駕駛人為不得違規超速行駛之注意，
      原告即負有行政法上義務甚明。原告上開主張並未擺設標
      誌云云，即非有據。
六、綜上所述，原告違規事證明確，被告依法所為原處分並無違
    誤，原告訴請撤銷，為無理由，應予駁回。
七、本件第一審裁判費為300 元，應由原告負擔，爰確定第一審
    訴訟費用額如主文第2 項所示。
據上論結，本件原告之訴為無理由，依行政訴訟法第237 條之7
、第98條第1 項前段、第237 條之8 第1 項，判決如主文。
中　　華　　民　　國　　111 　年　　7 　　月　　18　　日
　　　　　　　　　行政訴訟庭　法　官　楊萬益
以上正本證明與原本無異。
如不服本判決，應於判決送達後20日內，向本院提出上訴狀並表
明上訴理由（原判決所違背之法令及其具體內容或依訴訟資料可
認為原判決有違背法令之具體事實），其未表明上訴理由者，應
於提出上訴後20日內向本院補提理由書（上訴狀及上訴理由書均
須按他造人數附繕本，如未按期補提上理由書，則逕予駁回上訴
），並應繳納上訴裁判費新臺幣750元。
中　　華　　民　　國　　111 　年　　7 　　月　　18　　日
　　　　　　　　　　　　　　　書記官　林柏名